【裁判字號】    90,上易,752
【裁判日期】    900529
【裁判案由】    賭博
【裁判全文】
臺灣高等法院高雄分院刑事判決                      九十年度上易字第七五二號
    上  訴  人
    即  被  告  甲○○
右上訴人因賭博案件，不服臺灣高雄地方法院八十九年度易字第七八號中華民國九十
年二月十六日第一審判決（起訴案號：臺灣高雄地方法院檢察署八十八年度偵字第二
七０一六號），提起上訴，本院判決如左：
      主      文
上訴駁回。
      事實及理由
一、本案經本院審理結果，認第一審判決認事用法及量刑均無不當，應予維持，並引
    用第一審判決書記載之事實、證據及理由（如附件）。
二、訊據上訴人即被告甲○○承認卷附之二張簽單上打藍勾部分係伊所寫，但矢口否
    認有經營六合彩，辯稱：梁仁雄係伊僱用的工人，有一天梁仁雄把計算好的數目
    寫在薄的鐵板上，拿來給伊，要跟伊借筆，梁仁雄因為不方便，叫伊幫忙填寫云
    云。本件判決理由除引用原判決理由外，另查，證人梁仁雄於原審結證稱：「簽
    單上除了藍色打勾（見八十八年度偵字第一九一二九號第三十頁、三十一頁）不
    是我寫的，其他是我寫的．．．（你寫的數字是何義？）我在被告那裡工作，被
    告當組頭，我向他簽，簽了未中，被告計算我共要給他多少錢」等語（見原審卷
    第十三頁），且果如被告所稱係幫梁仁雄寫的，則梁仁雄何不先請被告直接寫在
    簽單上，焉需先把計算好的數目寫在薄的鐵板上，再請被告書寫在簽單上？此乃
    多此一舉，顯與常情有違，是被告所為之上開否認及辯稱，係卸責之詞，不足採
    信。原審認被告所為係犯刑法第二百六十八條之供給賭場及聚眾賭博罪；又被告
    就附表所列方式兼與其他簽賭者，同在公眾得出之場所賭博財物，係犯刑法第二
    百六十六條第一項前段之賭博罪。被告前後供給賭場、聚眾賭博及普通賭博犯行
    ，均係反覆實施而犯同一之罪名，顯係各基於一概括犯意，均應論以連續犯，分
    別以一罪論。被告所犯圖利供給賭場、圖利聚眾賭博及普通賭博三罪，係基於一
    個賭博犯意之決定，達成其同一犯罪之各個舉動，應屬法律概念之一行為，其一
    行為觸犯上開三罪名，為想像競合犯，應依刑法第五十五條規定從一重之圖利聚
    眾賭博罪處斷。公訴意旨認被告所犯上開三罪有方法結果之牽連關係，應依牽連
    犯處斷，尚有未洽。並審酌被告經營俗稱之「六合彩」賭博，嚴重危害社會經濟
    秩序，犯後否認犯行等一切情狀，量處有期徒刑三月，並諭知易科罰金之折算標
    準，尚稱允當，被告上訴指摘原判決冤枉伊，為無理由，應予駁回。
三、查被告係犯刑法第二百六十八條之罪，其法定刑為：「處三年以下有期徒刑，得
    併科三千元元以下罰金」，經判處有期徒刑，刑法第四十一條雖已於九十年一月
    十日公布修正，同年月十二日生效施行，但無論依修正前後規定，被告上開所處
    有期徒刑，均得易科罰金，自無何者有利於被告之情形，亦無比較新舊法之問題
    ，應逕依裁判時即修正後刑法第四十一條第一項規定，諭知易科罰金之折算標準
    ，原審未予論及，併此明。
四、據上論斷，應依刑事訴訟法第三百七十三條、第三百六十八條，判決如主文。
本案經檢察官郭振昌到庭執行職務。
中    華    民    國      九十      年       五       月     二十九   日
                              臺灣高等法院高雄分院刑事第二庭
                                  審判長法官  曾永宗
                                        法官  周賢銳
                    法官  鄭月霞
右正本證明與原本無異。
不得上訴。
                                      書記官  唐奇燕
中    華    民    國      九十      年       五       月    三十一    日
附錄本判決論罪之法條：
刑法第二百六十六條第一項前段
在公共場所或公眾得出入之場所賭博財物者，處一千元以下罰金。
刑法第二百六十八條
意圖營利，供給賭博場所或聚眾賭博者，處三年以下有期徒刑，得併科三千元以下罰
金。
                                                                     Ｊ


司法院資訊處製作；財團法人民間司法改革基金會備份。
